臺灣高等法院民事裁定
110年度家抗字第62號
抗  告  人  簡均羽  

上列抗告人因與相對人徐平龍間假處分事件，對於中華民國110
年5月20日臺灣新北地方法院110年度家全字第32號裁定提起抗告
，本院裁定如下：                   
    主  文
原裁定關於駁回抗告人後開第二項之聲請部分暨聲請費用部分之
裁定廢棄。
抗告人以新臺幣叁拾萬元供擔保後，相對人就其所有新北市○○區
○○段○○○地號土地所有權應有部分十萬分之三二三，及其上同段
三三○四建號建物（門牌號碼新北市○○區○○路00號12樓之3）所有
權應有部分二分之一，不得為讓與、設定抵押、買賣及其他處分
行為。
其餘抗告駁回。
聲請及抗告訴訟費用由相對人負擔。
    理  由
一、按債權人就金錢請求以外之請求，欲保全強制執行者，得聲
    請假處分；假處分，非因請求標的之現狀變更，有日後不能
    強制執行，或甚難執行之虞者，不得為之，民事訴訟法第53
    2條定有明文。又依同法第526條第1項、第2項規定，請求及
    假扣押之原因，應釋明之；前項釋明如有不足，而債權人陳
    明願供擔保或法院認為適當者，法院得定相當之擔保，命供
    擔保後為假扣押，此規定依同法第533條規定，於假處分準
    用之。所謂請求標的之現狀變更，係指為請求標的之物，其
    從前存在之狀態，已有變更或將有變更而言。次按債權人所
    欲保全之債權，若為確定判決或與確定判決同一效力之執行
    名義之內容為特定之意思表示，於執行名義成立時，即視為
    債務人已為該意思表示，自無須再向法院聲請強制執行，固
    無聲請假處分之必要，惟若該執行名義倘係附有條件或期限
    ，須該條件成就或期限屆至時，始得發生為移轉不動產所有
    權特定意思表示之效力之情形，則在該執行名義條件成就或
    期限屆至前，設有假處分之原因時，債權人即難謂無為假處
    分之實益，為保障債權人之權益，應認有假處分之必要（最
    高法院90年度台抗字第91號裁定意旨參照）。又法院定擔保
    金額而為准許假處分之裁定者，該項擔保係備供債務人因假
    處分所受損害之賠償，其數額應依標的物受假處分後，債務
    人不能利用或處分該標的物所受之損害額，或因供擔保所受
    之損害額定之，非以標的物之價值為依據（最高法院20年抗
    字第336號、63年台抗字第142號判例參照）。
二、本件聲請及抗告意旨略以：伊於民國107年間提起原法院107
    年度婚字第529號請求離婚等事件，嗣訴訟和解約定：相對
    人所有坐落於新北市○○區○○路00號12樓之3房地（下稱系爭
    房地），於111年6月前變更登記為兩造共有之應有部分各二
    分之一等語（下稱系爭和解事項）。詎相對人正擬出售系爭
    房地，唯恐相對人將系爭房地移轉或為其他處分，致日後有
    不能強制執行或甚難執行之虞，爰依民事訴訟法第532條規
    定，聲請相對人就系爭房地除移轉予伊之外，不得為讓與、
    設定抵押、買賣及其他處分行為等語。
三、經查：
　㈠抗告人主張其與相對人成立原法院107年度婚字第529號訴訟
    上和解，並約定相對人所有之系爭房地，應於111年6月前變
    更登記為其及相對人共有之應有部分各二分之一，業據提出
    原法院107年度婚字第529號和解筆錄為據（見法院卷第17至
    18頁），系爭和解筆錄依民事訴訟法第380條第1項規定，與
    確定判決有同一效力，而系爭和解事項乃約定相對人就系爭
    房地於111年6月前應移轉各二分之一之應有部分予抗告人共
    有（下稱系爭應有部分），性質上係命相對人為一定之意思
    表示，自該系爭和解事項成立時，已發生視為相對人已為意
    思表示之擬制效果，抗告人得於111年6月1日起持該和解筆
    錄逕向地政機關申請辦理將系爭房地之應有部分二分之一移
    轉予自己，可認該和解筆錄附有期限，該期限屆至時，始生
    移轉不動產所有權意思表示效力之情形。相對人所有系爭房
    地，權利範圍土地為十萬分之六四六、房屋為全部，依系爭
    和解事項，抗告人得請求移轉各應有部分二分之一，足認抗
    告人就假處分請求移轉各二分之一部分已為釋明，至逾上開
    請求部分，則未釋明，為無理由。
　㈡又抗告人主張依系爭和解筆錄，相對人應移轉系爭應有部分
    予伊，惟其將系爭房地出售，並提出建物暨土地登記謄本、
    房屋仲介銷售網站網頁、抗告人與相對人LINE對話內容翻拍
    照片等件為憑（見原法院卷21至51頁），而上開房屋仲介銷
    售網站內容刊登出售「新北市○○區○○路00號12樓房屋」；抗
    告人與相對人LINE對話內容述及「房子就是我的，我一個人
    的！」、「再不行我救賣目前出價的人，你到時候告我能拿
    到的也少」、「我馬上可以成交！」、「你以為我都在唬你
    」等語，可認抗告人就相對人名下系爭房地有現狀變更之情
    事，且如首揭說明，抗告人有聲請假處分之必要情形，是抗
    告人就假處分原因已為相當釋明，雖其釋明尚有未足，惟既
    經陳明願供擔保以補釋明之不足，應予准許。
　㈢按法院為附條件之假處分裁定，命債權人供擔保後得為假處
    分，此項擔保係備賠償債務人所應受之損害，故法院此項擔
    保額應斟酌債務人所應受之損害為衡量之標準，其數額應依
    標的物受假處分後，債務人不能利用或處分該標的物所受之
    損害額，或因供擔保所受之損害額定之，非以標的物之價值
    為依據（最高法院48年台抗字第142號、63年台抗字第142號
    判例意旨參照）。本院審酌依系爭和解筆錄，抗告人得請求
    ，則其請求禁止相對人將系爭應有部分移轉對之為讓與或抵
    押等處分行為，則相對人所受損失即為其於111年6月1日前
    ，因此無法及時處分系爭應有部分而延後獲取買賣價金之利
    益。又觀諸內政部實價登錄網站（見本院卷第23頁），新北
    市○○區○○路00號4樓房屋每平方公尺銷售新臺幣（下同）12
    萬1,000元，系爭房地價值約為1,499萬3,110元（計算式：1
    21,000元×123.91平方公尺=14,993,110元）。再依通常社會
    觀念，相對人可得上開期價金利益如因本件假處分致延後取
    得，通常可認將損失假處分期間利用該筆金額所能取得之利
    息；參酌民法第233條第1項前段、第203條關於法定遲延利
    息之規定，其本質屬於法定損害賠償，應得據為金錢債權遲
    延受償所可能發生之損害賠償標準，相對人於111年6月1日
    起有移轉系爭應有部分之義務，據此推估相對人因本件假處
    分於111年6月前因不能處分系爭應有部分，致使無從取得之
    利息損失，應為29萬6,525元（計算式：14,993,110元×1/2×
    5%×〔9/12＋15/365〕＝296,525元，元以下四捨五入），是本院
    審酌系爭房地之價值、相對人因假處分可能受到之損害及抗
    告人釋明之程度等一切情狀，認為抗告人應以約當30萬元為
    供假處分之擔保，而命相對人就其所有系爭房地應有部分二
    分之一不得為讓與、設定抵押、買賣及其他處分行為，尚屬
    適當。至於上開網頁固出價4688萬元，惟如上所述，同號4
    樓交易價格如上，自應以市場交易價格，是上開網頁價格既
    非市場交易價格，無從據以為本件擔保金酌定之依據。從而
    ，原法院未及審酌抗告人於本院所提出之證據，駁回抗告人
    假處分之聲請，尚有未洽。抗告意旨指摘原裁定不當，求予
    廢棄，為有理由，爰由本院將原裁定廢棄，並裁定如主文第
    2項所示。至末按假處分為在本案請求尚未經裁判確定以前
    ，預防將來債權人勝訴後，因請求標的之現狀變更，有日後
    不能強制執行或甚難執行之虞者而設。又強制執行法第132
    條第1項乃規定假處分之執行應於假處分裁定送達同時或送
    達前為之，債權人對於駁回其假處分聲請之裁定乃至命供擔
    保金額於其不利之裁定，提起抗告，抗告法院倘依民事訴訟
    法第533條準用第528條第2項規定，通知債務人陳述意見，
    無異使債務人事先知悉債權人對其聲請假處分情事，此與上
    揭強制執行法保護債權人之立法意旨有違（最高法院103年
    度台抗字第317、519號裁定參照）。本件原法院係駁回抗告
    人假處分之聲請，本院審酌全案情節，認無使相對人陳述意
    見之必要，附此敘明。
四、據上論結，本件抗告為有理由，爰裁定如主文。 　　
中　　華　　民　　國　　110 　年　　8 　　月　　17　　日
                  家事法庭
                      審判長法  官  吳光釗
                            法  官  游悅晨
                            法  官  江春瑩
正本係照原本作成。
本裁定除以適用法規顯有錯誤為理由外，不得再抗告。如提起再
抗告，應於收受送達後10日內委任律師為代理人向本院提出再抗
告狀。並繳納再抗告費新臺幣１千元。
中　　華　　民　　國　　110 　年　　8 　　月　　17　　日

  　　　　　　　　　　　　　書記官  學妍伶